【裁判字號】    99,易,1243
【裁判日期】    990513
【裁判案由】    竊盜
【裁判全文】
臺灣臺北地方法院刑事判決              99年度易字第1243號
公  訴  人  臺灣臺北地方法院檢察署檢察官
被      告  甲○○
上列被告因竊盜案件，經檢察官提起公訴（99年度偵字第10131
號），本院判決如下：
    主  文
甲○○竊盜，累犯，處拘役伍拾日，如易科罰金，以新臺幣壹仟
元折算壹日，扣案之塑膠袋壹只沒收。
    事  實
一、甲○○因竊盜案件，經本院以96年度簡字第2616號刑事簡易
    判決判處拘役20日確定，於民國97年1月2日執行完畢（此部
    分不構成累犯）；再因竊盜案件，經臺灣士林地方法院以97
    年度易字第1656號刑事判決判處有期徒刑3月確定，於98年1
    月11日執行完畢（此部分構成累犯）；又因竊盜案件，經臺
    灣板橋地方法院以97年度簡字第9285號刑事簡易判決判處拘
    役20日確定，於98年3 月24日執行完畢；復因竊盜案件，經
    本院以98年度易字第2745號刑事判決判處有期徒刑3 月確定
    ；又因竊盜案件，經本院以98年度簡字第3976號刑事簡易判
    決判處拘役40日確定；更因竊盜案件，經臺灣板橋地方法院
    以98年度簡字第9249號刑事簡易判決判處拘役20日確定；上
    開2罪，復經臺灣板橋地方法院以99年度聲字第1126 號裁定
    定應執行拘役55日確定；又因竊盜案件，經本院以98年度簡
    字第4990號刑事簡易判決判處拘役45日確定；復因竊盜案件
    ，經本院以98年度易字第3556號刑事判決判處拘役30日確定
    （此部分均不構成累犯）。
二、詎甲○○仍不知悔改，竟意圖為自己不法之所有，於99年4
    月26日中午12時40分至50分許，在臺北市信義區○○○路○
    段297號B3「愛買百貨公司」內，徒手竊取店內之毛巾2包、
    OK繃2盒、水晶小夜燈2個、蒜味香腸2盒、小燈泡2組、乾電
    池2組、鮮雞晶1 罐等物（價值新臺幣913元），得手後，藏
    匿於其所有自備之塑膠袋內，隨後僅就所購買的飲料1 罐物
    品結帳，即逕自離去。嗣因觸動出口感應門，在場人員丙○
    ○、乙○○發覺隨即上前攔阻並報警處理，而查悉上情，並
    扣得其所有且供犯罪所用之塑膠袋1只。
二、案經丙○○、乙○○訴由臺北市政府警察局信義分局報告臺
    灣臺北地方法院檢察署檢察官偵查起訴。
    理  由
一、按被告以外之人於審判外之言詞或書面陳述，除法律有規定
    者外，不得作為證據，刑事訴訟法第159條第1項定有明文；
    復按被告以外之人於審判外之陳述，雖不符前4條之規定，
    而經當事人於審判程序同意作為證據，法院審酌該言詞陳述
    或書面陳述作成時之情況，認為適當者，亦得為證據；當事
    人、代理人或辯護人於法院調查證據時，知有第159條第1項
    不得為證據之情形，而未於言詞辯論終結前聲明異議者，視
    為有前項之同意；同法第159條之5規定甚明。本案所據以認
    定被告甲○○犯罪事實之證據，其中屬傳聞證據部分，因被
    告及公訴人於本院言詞辯論終結前，均未對於證據能力聲明
    異議，依刑事訴訟法第159條之5規定，視為同意上開證據具
    備證據能力，本院認亦無違法或不當之情況，是該傳聞證據
    均具備證據能力，合先敘明。
二、上揭事實，業據被告於警詢、偵訊及本院審理中均坦承不諱
    ，核與證人即告訴人丙○○、乙○○於警詢中之指述相符，
    復有贓物認領保管單1 紙，及臺北市政府警察局信義分局刑
    案證物相片3紙在卷可稽，並有扣案塑膠袋1只可佐，足認被
    告上開任意性自白與事實相符，本案事證明確，其犯行堪予
    認定，應依法論科。
三、核被告所為，係犯刑法第320條第1項普通竊盜罪。被告有上
    開事實欄所載之犯罪及科行紀錄，有臺灣高等法院被告前案
    紀錄表附卷可憑，其於有期徒刑執行完畢後，5 年內故意再
    犯本案有期徒刑以上之罪，應依刑法第47條第1 項之規定，
    論以累犯，並加重其刑。爰審酌被告竊取他人之物，對告訴
    人財產法益及社會秩序均生危害，且有多次竊盜前科，素行
    非佳，惟念其犯後坦認犯行，且本案所竊均為日常食品，價
    值非鉅，並已返還告訴人，及其智識程度、犯罪目的、手段
    等一切情狀，量處如主文所示之刑，並諭知易科罰金之折算
    標準。扣案之塑膠袋1 只，係被告所有且供犯罪所用之物，
    業經被告供承在卷，爰依刑法第38條第1項第2款宣告沒收。
據上論斷，應依刑事訴訟法第284條之1、第299條第1項前段，刑
法第320條第1項、第47條第1項、第41條第1項前段、第38條第1
項第2款，刑法施行法第1條之1，判決如主文。
本案經檢察官徐則賢到庭執行職務。
中    華    民    國    99    年    5     月    13    日
                  刑事第十三庭  法  官  陳君鳳
以上正本證明與原本無異。
如不服本判決應於收受送達後10日內向本院提出上訴書狀，並應
敘述具體理由；其未敘述上訴理由者，應於上訴期間屆滿後20日
內向本院補提理由書（均須按他造當事人之人數附繕本）「切勿
逕送上級法院」。告訴人或被害人如對於本判決不服者，應具備
理由請求檢察官上訴，其上訴期間之計算係以檢察官收受判決正
本之日期為準。
                                書記官  楊湘雯
中    華    民    國    99    年    5     月    13    日
附錄本件論罪科刑法條：
刑法第320條
意圖為自己或第三人不法之所有，而竊取他人之動產者，為竊盜
罪，處5年以下有期徒刑、拘役或500元以下罰金。
意圖為自己或第三人不法之利益，而竊佔他人之不動產者，依前
項之規定處斷。
前2項之未遂犯罰之。

司法院資訊處製作；財團法人民間司法改革基金會備份。
